【裁判字號】    98,訴,1423
【裁判日期】    990309
【裁判案由】    違反毒品危害防制條例
【裁判全文】
臺灣屏東地方法院刑事判決              98年度訴字第1423號
公  訴  人  臺灣屏東地方法院檢察署檢察官
被      告  甲○○
上列被告因違反毒品危害防制條例等案件，經檢察官提起公訴（
98年度毒偵字第1793號），被告於準備程序中就被訴事實為有罪
陳述，經本院告知簡式審判程序之旨，並聽取當事人意見後，本
院合議庭裁定由受命法官獨任依簡式審判程序審理，判決如下：
    主  文
甲○○施用第一級毒品，累犯，處有期徒刑壹年。又施用第二級
毒品，累犯，處有期徒刑伍月。應執行有期徒刑壹年月。
    事  實
一、甲○○前於民國90年間，因施用毒品案件，經法院裁定送觀
    察勒戒後，認無繼續施用毒品傾向，而於90年11月30日執畢
    出所，並經臺灣屏東地方法院檢察署檢察官以90年度毒偵緝
    字第266 號為不起訴處分確定。又於93、94年間，因施用毒
    品、持有毒品等案件，分別經臺灣桃園地方法院以93年度桃
    簡字第1079號判處有期徒刑3 月、本院以94年度簡字第451
    號判處有期徒刑4 月，上開各罪合併定應執行有期徒刑6 月
    確定，並於95年4 月28日執畢出監。詎其仍不知悔改，明知
    海洛因、甲基安非他命業經公告列為毒品危害防制條例之第
    一級、第二級毒品，不得持有、施用，竟基於施用第一級毒
    品之犯意，於98年8 月13日14時30分許，在屏東縣恆春鎮龍
    鑾潭附近，以將海洛因粉末摻水置入所有針筒後注射血管之
    方式，施用第一級毒品海洛因1 次。另基於施用第二級毒品
    之犯意，於98年8 月15日接受採尿時回溯72小時內（不含警
    力拘束期間）之某時，在不詳處所，以將甲基安非他命放入
    所有玻璃球內燒烤後吸食煙霧之方式，施用第二級毒品甲基
    安非他命1 次。嗣於98年8 月15日14時50分許，在屏東縣恆
    春鎮○○路一帶，甲○○因涉嫌另案為警查獲，乃於具有偵
    查職權機關尚未發覺上情前，主動供出施用第一級毒品犯行
    而自首，後經其同意採集尿液送驗，結果呈現可待因、嗎啡
    及甲基安非他命陽性反應，始悉其另有施用第二級毒品犯行
    。
二、案經屏東縣政府警察局恆春分局報告臺灣屏東地方法院檢察
    署檢察官偵查起訴。
    理  由
一、本件係依刑事訴訟法第273 條之1 第1 項行簡式審判程序，
    其證據調查依同法第273 條之2 所定原不受審判外陳述排除
    之限制；又被告對於卷內各項證據亦不爭執證據能力，復無
    事證顯示有何違法取得或類此瑕疵之情，故卷內所列各項證
    據，自均有證據能力，合先敘明。
二、上揭犯罪事實，業經被告坦承不諱，另據前開採尿送驗結果
    ，亦呈可待因、嗎啡及甲基安非他命陽性反應，有臺灣檢驗
    科技股份有限公司濫用藥物尿液檢驗報告、被告之尿液送驗
    代號與姓名對照表等件為憑（見警卷第1 、13頁）。是被告
    雖無從精確自白施用毒品細節，然其於為警採尿查獲前確有
    該等施用毒品行為，既有前開證據互核勾稽，自堪認屬實。
    從而本件事證皆已明確，被告犯行洵足認定，應依法論科。
三、按毒品危害防制條例就施用毒品者，只於「初犯」及「5 年
    後再犯」2 種情形有其追訴條件之限制，倘初犯後5 年內已
    再犯，縱第3 次或第3 次以上施用毒品之時間在初犯釋放5
    年後，仍與「5 年後再犯」有別，顯見其再犯率甚高，原實
    施之觀察勒戒或強制戒治未收實效，自應逕行追訴處罰（最
    高法院97年9 月9 日97年度第5 次刑事庭會議決議參照）。
    本件被告前於90年間因施用毒品而受觀察勒戒執行後，旋於
    93年間復因施用毒品經法院判刑，業如前述，並有前案紀錄
    表、刑案資料查註紀錄表各1 份可考，是依上揭說明，本案
    自應逕行追訴處罰。
四、按海洛因、甲基安非他命分別係毒品危害防制條例第2 條第
    2 項第1 款、第2 款所定第一級、第二級毒品。核被告所為
    ，係犯毒品危害防制條例第10條第1 項之施用第一級毒品罪
    、同條第2 項之施用第二級毒品罪。被告持有毒品之低度行
    為均應被施用之高度行為所吸收，不另論罪。被告所犯上開
    2 罪間，犯意個別、行為互殊，應分論併罰。被告曾受如事
    實欄所載判刑執行等情，有上開前案紀錄資料足稽，其於徒
    刑執行完畢後，5 年內故意再犯本件有期徒刑以上之各罪，
    為累犯，均應依刑法第47條第1 項加重刑度。被告於具有偵
    查職權機關尚未發覺本件施用第一級毒品犯行前即主動供出
    ，嗣為警採尿檢驗後另發覺其施用第二級毒品犯行等節，業
    據被告供承明確，並有本院公務電話紀錄所示員警查獲情形
    可證（見本院99年2 月25日審判筆錄第3 頁、本院卷第16頁
    ），堪認被告主動供出施用第一級毒品犯行符合自首要件，
    考量其尚知面對司法，猶有悔悟之心，此部分依刑法第62條
    前段減輕刑度。本件被告所犯罪刑同有刑度加重與減輕者，
    應依法先加後減之。爰審酌被告前因施用毒品案件，迭經法
    院裁定送觀察勒戒、判刑執行，考其近於95年間，已經臺灣
    高等法院高雄分院以95年度上易字第285 號判處有期徒刑1
    年2 月確定，有上開前案紀錄資料可參，如今竟仍繼續施用
    毒品，復而犯下本案，足見毫無警惕之心，實有判處相當期
    間監禁矯治之必要，惟念及被告尚能坦然面對司法、供承己
    身罪行不諱，犯後態度非劣等一切情狀，各量處如主文所示
    之刑，併依法定應執行刑，以資懲儆。
五、本件被告所有供其施用第一級毒品使用之注射針筒，以及施
    用第二級毒品使用之玻璃球，皆未扣案，且查獲前已遭丟棄
    而不復存在乙節，業經被告於本院審理中供述明確（見本院
    99年2 月25日審判筆錄第4 頁），自均無宣告沒收之必要，
    末此敘明。
據上論斷，應依刑事訴訟法第273 條之1 第1 項、第299 條第1
項前段，毒品危害防制條例第10條第1 項、第2 項，刑法第11條
前段、第47條第1 項、第62條前段、第51條第5 款，判決如主文
。
本案經檢察官曾士哲到庭執行職務
中    華    民    國    99    年    3     月     9    日
                  刑事第四庭    法  官  江振源
以上正本證明與原本無異
如不服本判決，應於判決送達後10日內向本院提出上訴書狀（應
附繕本），其未敘述上訴理由者，應於上訴期間屆滿後20日內補
提理由書狀於本院，上訴於臺灣高等法院高雄分院。
中    華    民    國    99    年    3     月    10    日
                                書記官  潘豐益
附錄本判決論罪科刑法條：
毒品危害防制條例第10條
施用第一級毒品者，處六月以上五年以下有期徒刑。
施用第二級毒品者，處三年以下有期徒刑。

司法院資訊處製作；財團法人民間司法改革基金會備份。
